臺灣嘉義地方法院民事裁定
111年度小上字第37號 
上  訴  人  蔡政翰  
被上訴人    吳銘順  
上列當事人間請求返還不當得利事件，上訴人對於中華民國111
年9月20日本院嘉義簡易庭111年度嘉小字第725號第一審判決提
起上訴並為訴之追加，本院裁定如下：
    主  文
上訴及追加之訴均駁回。
第二審訴訟費用新臺幣壹仟伍佰元由上訴人負擔。
    理  由
一、按小額訴訟事件，對於第一審裁判之上訴，非以其違背法令
    為理由，不得為之；次按上訴狀內應記載上訴理由，表明下
    列各款事項：㈠原判決所違背之法令及其具體內容。㈡依訴訟
    資料可認為原判決有違背法令之具體事實，民事訴訟法第43
    6條之24第2項、第436條之25分別定有明文。又當事人於小
    額訴訟程序提起上訴，如依民事訴訟法第436條之32第2項準
    用同法第468條規定，以第一審判決有不適用法規或適用法
    規不當為理由時，其上訴狀或理由書應有具體之指摘，並揭
    示該法規之條項或其內容；若係成文法以外之法則，應揭示
    該法則之旨趣；如以民事訴訟法第436條之32第2項準用同法
    第469條第1款至第5款所列各款情形為理由時，其上訴狀或
    理由書，應揭示合於該條款之事實。上訴狀或理由書如未依
    此項方法表明者，或其所表明者，顯與上開法條規定不相合
    時，即難認為已對第一審判決之違背法令有具體之指摘，其
    上訴自難認為合法。再者，依民事訴訟法第436條之32第2項
    準用同法471條第1項、第444條第1項前段規定，上訴狀內未
    表明上訴理由者，上訴人應於提起上訴後20日內，提出理由
    書於原審法院，未提出者，毋庸命其補正，由原審法院以裁
    定駁回之；如原審法院未裁定駁回者，應由第二審法院以上
    訴不合法逕予裁定駁回之。
二、本件上訴意旨略以：
　㈠被上訴人心思細密，整建開店資金布局，取得上訴人信任後
    大量吸金上訴人給付全部出資額，令上訴人進退兩難下，任
    由被上訴人擺佈玩弄。
　㈡被上訴人多次心虛不出庭言詞辯論，主張的理由也未依法期
    間內遞答辯狀給上訴人，一位民事訴訟法68條應委任律師之
    。(現場草率便條答辯)
　㈢訴訟代理人詹慧蜜及吳守恩均與上訴人薪資債務勞資關係，
    涉及利益迴避之嫌，民事訴訟法60條規定當事人聲請駁回請
    求。
　㈣被上訴人書寫供詞內容，前後不一相互矛盾，勞資立場混淆
    。資金來源交代不清，只憑個人立場片面之詞創設無法律依
    據的酬勞憑空捏造應得獎金股份薪資，再由詹慧蜜法庭現場
    演悲情牌。
　㈤被上訴人整件吸金行為令上訴人損失逾貳佰伍拾萬元，需多
    年回復、家庭重整、債務清償、各項稅務申報繳納、工商登
    記、依法歇業。被上訴人沒有搖錢樹、食髓知味竟利用營業
    時間脅迫索取利益。
  ㈥被上訴人不依經濟部規定，私刑夥同三人妨害禁止店面自由
    經營。民主法治國家意思非法、手段把法，已顯失公平。
　㈦並聲明：被上訴人應給付上訴人不法所得利益新台幣肆萬元
    整及精神賠償肆萬元，妨害營業自由損失貳萬元整，共計新
    台幣壹拾萬元整。並自送達翌日起，依法定年利率5%計息，
    至清償日止。
三、經查，本件上訴人對本院嘉義簡易庭111年度嘉小字第725號
    第一審判決提起上訴，惟觀上訴意旨所載內容，僅係泛言陳
    述上訴人主觀認定之事實，並未具體指出原審判決有如何違
    背法令情事，亦未指明原判決所違反之法令條項或其內容以
    及依訴訟資料有何判決違背法令之具體事實，依照上開說明
    ，難認其已依民事訴訟法第436條之25規定，表明原判決所
    違背之法令及其具體內容，依訴訟資料可認原判決有違背法
    令之事實，上訴人之上訴並不合法，應予駁回。
四、次按當事人於小額訴訟第二審程序不得為訴之變更、追加或
    提起反訴，民事訴訟法第436條之27定有明文。查上訴人於
    提起本件小額訴訟事件之第二審程序時，除原審駁回部分外
    更主張精神賠償肆萬元，妨害營業自由損失貳萬元整，並自
    送達翌日起，依法定年利率5%計息，至清償日止等語，核屬
    訴之追加，揆諸首揭規定，上訴人所為追加之訴於法未合，
    應予駁回。
五、末按於小額訴訟之上訴程序，法院為訴訟費用之裁判時，應
    確定其費用額，民事訴訟法第436條之32第1項準用同法第43
    6條之19第1項定有明文。本件上訴人上訴不合法，第二審訴
    訟費用即第二審裁判費用為新台幣1,500元，自應由上訴人
    負擔，爰併諭知如主文第2項所示。
六、據上論結，本件上訴及訴之追加為不合法，依民事訴訟法第
    436條之32第1項、第2項、第436條之19第1項、第444條第1
    項前段、第95條、第78條，裁定如主文。
中　　華　　民　　國　　111 　年　　11　　月　　30　　日
            民事第三庭  審判長法　官  柯月美  
                              法  官  曾文欣
                              法  官  馮保郎
以上正本係照原本作成。
本裁定不得抗告。  
中　　華　　民　　國　　111 　年　　11　　月　　30　　日
                              書記官　林秀惠